th: ความเข้ากันได้ของระบบยาง: ทั้งสองแบบ; ประเภทยางใน; ไม่มียางใน; อื่นๆ
ru: Совместимость с системой шин: Обе; Камерная; Бескамерная; Другое
ro-RO: Compatibilitate cu sistemul de anvelope: Ambele; Cu cameră; Tubeless; Altele
el: Συμβατότητα συστήματος ελαστικών: Και τα δύο; Με σαμπρέλα (tube-type); Χωρίς σαμπρέλα (tubeless); Άλλο
sl-SI: Združljivost sistemov pnevmatike: Oboje; Tip z zračnico; Brez zračnice; Drugo
lt-LT: Suderinamumas su padangų sistema: Abi; Kamerinė; Bekamerinė; Kita
pt-BR: Pneu compatibilidade do sistema: Ambos; Com câmara; Sem câmara; Outros
da: Kompatibilitet med dæksystemet: Begge; Med slange (Tube-type); Tubeless; Andet
bg-BG: Съвместимост на системата за гуми: И двете; За камерни гуми; За безкамерни гуми; Друго
vi: Khả năng tương thích của hệ thống lốp: Cả hai; Loại có săm; Không săm; Khác
de: Kompatibilität des Reifensystems: Beides; Mit Schlauch; Tubeless; Sonstige
pl: Zgodność układu opon: Oba; Dętkowe; Bezdętkowe; Inne
nl: Bandensysteem compatibiliteit: Beide; Met binnenband; Tubeless; Overige
sv: Däcksystemkompatibilitet: Båda; Med slang; Slanglöst; Övrigt
it: Compatibilità in base al sistema di pneumatici: Entrambi; Con camera d'aria; Tubeless; Altro
hr-HR: Kompatibilnost sustava guma: Oboje; Sa zračnicom; Bez zračnice; Ostalo
zh-TW: 輪胎系統相容性: 兩者皆可; 內胎式; 無內胎; 其他
sk-SK: Kompatibilita systémov pneumatík: Obe; S dušou; Bezdušové; Iné
ja: タイヤシステム互換性: 両方; チューブタイプ; チューブレス; その他
tr: Lastik sistem uyumluluğu: Her ikisi; İç lastikli; Tubeless; Diğer
cs: Kompatibilita s typem pneumatikového systému: Obojí; Dušový (systém); Bezdušový; Jiné
fi: Rengasjärjestelmän yhteensopivuus: Molemmat; Sisärenkaallinen; Tubeless; Muu
en: Tire system compatibility: Both; Tube-type; Tubeless; Other
fr: Compatibilité du montage de pneu: Les deux; À chambre à air; Tubeless; Autre
zh-CN: 轮胎系统兼容性: 两者兼有; 有内胎式; 无内胎式; 其他
ko: 타이어 방식 호환성: 겸용; 튜브 타입; 튜블리스; 기타
es: Compatibilidad del sistema de neumáticos: Ambos; Con cámara; Sin cámara; Otro
pt-PT: Compatibilidade com o sistema de pneus: Ambos; Com câmara de ar; Sem câmara de ar; Outro
hu: Gumiabroncs-rendszer kompatibilitása: Mindkettő; Tömlős; Tömlő nélküli; Egyéb
nb: Kompatibilitet med dekksystemer: Begge; Med slange; Slangeløs; Annet